【裁判字號】    90,交聲,52
【裁判日期】    901207
【裁判案由】    違反道路交通管理處罰條例
【裁判全文】
臺灣宜蘭地方法院交通法庭裁定                        九十年度交聲字第五二號
    移 送機 關  交通部公路局台北區監理所宜蘭監理站
    異  議  人  甲○○
右列受處分人因違反道路交通管理處罰條例案件，對於交通部公路局臺北區監理所宜
蘭監理站民國九十年十月二十四日所為之裁決（宜監字第四三ＡＢＷ─九六五二三四
號、宜監字第四三ＡＢＷ─九六五二三五號）聲明異議，本院裁定如左：
        主  文
原處分撤銷。
甲○○不罰。
        理  由
一、本件異議意旨略以：原處分機關係以異議人即受處分人甲○○，於民國九十年八
    月四日十四時三十分許在，駕駛車號ＰＰＧ－四五九號機車，行經台北市○○路
    與向陽路口時，因未依規定二段式左轉且拒絕警方攔檢逃逸，而由警員逕行舉發
    ，依道路交通管理處罰條例第四十八條第一項第二款及同法第六十條第一項規定
    ，分別裁處新台幣（下同）一千八百元，並記違規點數一點；及裁處六千元，並
    記違規點數一點。異議人不服前開處分，辯稱：被舉發違規之時間，正在宜蘭復
    興工商專校上專題製作課程，並有老師莊銀河點名紀錄，而機車則停放於學校車
    棚，並未出借他人，是本件逕行舉發異議人違規顯有瑕疵，為此聲請依法撤銷原
    處分。
二、經查：證人即復興工商專校教師莊銀河到庭到庭結證稱：我是專題指導老師，當
    天我負責點名，甲○○從下午一點十分至五點都在學校實驗室內做專題等語（見
    本院九十年十二月四日下午二時二十五分訊問筆錄），並經證人庭呈與其證言相
    符之學生點名紀錄一紙，是異議人辯稱當日下午並未出現於違規地點一事應足採
    信；另證人蕭鈞蔚到庭結證稱：當天甲○○確實有將機車鑰匙放在桌上，從下午
    上課就放在桌上，應該沒有將鑰匙拿走，我下午五點下課離開時，是我們一起到
    車棚牽車等語（見本院九十年十二月四日訊問筆錄），由證人所述，異議人於舉
    發單所載之時間，正於宜蘭境內，而非身處於台北市○○路，且該機車係停放於
    宜蘭復興工商專校車棚，反觀本件員警當時並未照相，而以逕行舉發之方式舉發
    本件違規事件，並未有其他證據以供此一違規佐證，是此一違規舉發具有瑕疵，
    應認異議人之辯稱可採。原處分機關逕行舉發尚有未洽，本件異議為有理由，原
  處分（宜監字第裁四三ＡＢＷ九六五二三四號及四三ＡＢＷ九六五二三五號）應
    予撤銷，另諭知異議人不罰。
據上論結，應依道路交通案件處理辦法第二十條，裁定如主文。
中      華      民      國      九十      年      十二    月   七       日
                                      臺灣宜蘭地方法院交通法庭
                                          法  官  李  毓  華
右正本證明與原本無異。
如不服本裁定，應於裁定送達後五日內向本院提出抗告狀。( 應附繕本 )
                                          書記官  林  慶  生
中      華      民      國      九十      年      十二    月   十一     日


司法院資訊處製作；財團法人民間司法改革基金會備份。
